【裁判字號】    92,易,1920
【裁判日期】    920731
【裁判案由】    妨害家庭
【裁判全文】
臺灣板橋地方法院刑事判決                        九十二年度易字第一九二０號
    公  訴  人  臺灣板橋地方法院檢察署檢察官
    被      告  甲○○
                丙○○○
    共      同
    選任辯護人  黃秀蘭
                陳超凡
右列被告等因妨害婚姻及家庭案件，經檢察官提起公訴〔九十二年度偵字第八三八二
號〕，本院判決如左：
    主  文
甲○○連續有配偶而與人通姦，處有期徒刑參月，如易科罰金，以參佰元折算壹日，
緩刑貳年。
丙○○○連續與有配偶之人相姦，處有期徒刑參月，如易科罰金，以參佰元折算壹日
，緩刑貳年。
    事  實
壹、甲○○係乙○○之夫，為有配偶之人，丙○○○亦明知甲○○係有配偶之人，二
    人竟均基於概括之犯意，連續於民國〔下同〕九十一年十二月初某日晚上十時許
    及九十二年一月初某日晚上十時許，由甲○○駕駛牌照號碼ＦＺ─六七五八號自
    用小客車附載丙○○○，駛至臺北縣新莊市往三重市○○路邊後，停於路旁，即
    於車內各發生性行為壹次。嗣至九十二年二月一日凌晨一時二十分許，乙○○帶
    同警方至桃園縣龍潭鄉○○路三四四巷二十號之萊茵汽車旅館第三０三號房，當
    場查獲甲○○及丙○○○。
貳、案經乙○○訴由桃園縣政府警察局平鎮分局報告臺灣桃園地方法院檢察署呈請臺
    灣高等法院檢察署檢察長令轉臺灣板橋地方法院檢察署檢察官偵查起訴。
    理  由
壹、訊據被告等人，均矢口否認犯罪，茲摘錄其等答辯要旨如下：〔壹〕被告甲○○
    答辯意旨略以：伊當初在派出所之『自白』是亂講的，伊不可能在車上與被告丙○○○發生性行為。伊在警局所為陳述，目的在氣告訴人乙○○，伊未與被告丙○○○通姦等。〔貳〕被告丙○○○答辯意旨略以：被告甲○○在警局亂講，伊
    有些不滿。被告甲○○之前說渠〔被告甲○○〕沒有老婆，後來才說渠有妻室，
    伊與被告甲○○僅係朋友，沒有做什麼。起訴書所訴情節並非事實等。查：
    一、右揭事實，業據被告甲○○於警訊、偵查中坦承不諱〔參見臺灣桃園地方法
        院檢察署九十二年度偵字第三０六二號卷第七頁正面、第八頁背面、第四０
        頁正面〕，核與告訴人指訴情節，互核相符，復有案發當日攝製之現場照片
        〔附右開偵查卷第二六頁，暨告訴人提出附本院卷之現場照片〕等足資佐證
        。且查：
        〔一〕公訴人詢被告甲○○：「之前有無和羅〔張素禎〕發生性行為？」，
              被告甲○○答稱：「有，九十一年十二月，九十二年一月共貳次，都
              在三重市路邊。」，續詢被告甲○○：「她〔被告丙○○○〕知否你
              有配偶？」，被告甲○○答稱：「她〔被告丙○○○〕知道，... 」
              〔參見臺灣桃園地方法院檢察署九十二年度偵字第三０六二號卷第四
              ０頁正面，警訊筆錄同旨〕，核與告訴人指訴被害情節相符，堪認被
              告甲○○右開自白與事實相符，足為認定右開事實之依據；被告高維
              義、丙○○○於本院審理時，執前詞否認犯罪，為犯後圖卸之詞。
        〔二〕再查，被告等固均否認案發當日即九十二年二月一日曾發生性行為。
              惟案發當日，於現場攝製之照片〔附本院卷〕顯示被告丙○○○僅著
              『內衣褲』，外衣及裙子均已卸下懸於衣廚內〔參見本院卷附現場照
              片〕。以案發之際時值深夜，被告丙○○○僅著『內衣褲』與被告高
              維義共處一室酌之，若謂此前無姦情，何以被告丙○○○輕解衣衫？
              又現場雙人床上貳顆枕頭『相接處』『下凹』〔參見本院卷附現場照
              片〕，以貳顆枕頭均『下凹』，堪認被告貳人，於案發之際均躺臥右
              開雙人床上。再以『下凹』處位於貳顆枕頭『相接處』酌之，被告貳
              人於案發之際係密接共睡一床。若謂『此前』無姦情，實難憑信。綜
              合被告甲○○於警訊、偵訊時自白犯罪，告訴人指訴被告通姦、相姦
              ，案發之際被告貳人於深夜共處一室，被告丙○○○僅著『內衣褲』
              ，暨被告貳人密接共睡一床等情，認被告甲○○右開自白與事實相符
              。
        〔三〕牌照號碼ＦＺ─六七五八號自用小客車之車窗，未貼遮陽紙，固據辯
              護人提出右開車輛之照片為證〔附本院卷〕。惟於車上發生性關係之
              男女，未必部部車輛均貼遮陽紙。男女將車輛停於路旁發生性關係之
              際，雖不乏其他往來車輛，但，既將車輛停於路旁進而發生性關係，
              行為人於行為之際，顯不忌他人窺視，被告甲○○右開自白與事實相
              符，業見前述，即不得以路上尚有其他車輛往來壹端，認被告甲○○
              之自白有何瑕疵，辯護人執此為被告辯護，非得據為有利於被告之論
              據。
    二、本件事證明確，被告等之右開犯行，堪予認定。
貳、核被告甲○○所為，係犯刑法第二百三十九條前段之通姦罪，被告丙○○○所為
    ，係犯同條後段之相姦罪。被告貳人先後貳次通、相姦犯行，均時間緊接，犯罪
    構成要件相同，顯係各基於概括犯意為之，應各依連續犯之規定論以壹罪，並均
    加重其刑。爰分別審酌被告犯罪之動機、目的、手段、所致之危害，暨犯罪後態
    度等一切情狀，量處如主文所示之刑，並諭知易科罰金之折算標準。末查，被告
    甲○○、丙○○○，前未曾受有期徒刑以上刑之宣告，此有臺灣高等法院被告全
    國前案紀錄表足稽，就被告甲○○部份，兼酌及告訴人於被告甲○○為右開犯行
    前，業已離家在先，業據被告甲○○暨告訴人於本院審理時一致陳明，被告丙○○○於為右開犯行前，業已喪偶，亦據其於偵訊時陳明，一時失慮而罹刑章，經
    此科刑教訓，當知警惕，信無再犯之虞，因認所宣告之刑，以暫不執行為當，均
    予宣告緩刑，用啟自新。
據上論斷，應依刑事訴訟法第二百九十九條第一項前段，刑法第五十六條、第二百三
十九條、第四十一條第一項、第七十四條第一款，罰金罰鍰提高標準條例第二條，判
決如主文。
本案經檢察官壽勤偉到庭執行職務。
中      華      民      國      九十二      年    七    月    三十一    日
                                  臺灣板橋地方法院刑事第五庭
                                          法  官  陳  福  來
右正本證明與原本無異。
如不服本判決，應於判決送達後十日內，向本院提出上訴狀。
                  書記官  林  兆  嘉
中      華      民      國      九十二      年    七    月    三十一    日
附錄本件論罪科刑參考法條全文：
刑法第二百三十九條：
有配偶而與人通姦者，處一年以下有期徒刑。其相姦者亦同。


司法院資訊處製作；財團法人民間司法改革基金會備份。
